【裁判字號】    98,交訴,130
【裁判日期】    990119
【裁判案由】    過失致死
【裁判全文】
臺灣屏東地方法院刑事判決             98年度交訴字第130號
公  訴  人  臺灣屏東地方法院檢察署檢察官
被      告  乙○○
            甲○○
上列被告因過失致死案件，經檢察官提起公訴（98年度偵字第
7803號），嗣被告於本院準備程序進行中先就被訴事實為有罪之
陳述，本院告知被告簡式審判程序之旨，並聽取當事人之意見後
，本院合議庭裁定改由受命法官獨任依簡式審判程序審理，判決
如下：
    主  文
乙○○因過失致人於死，處有期徒刑肆月，如易科罰金，以新臺
幣壹仟元折算壹日。緩刑貳年，並應向指定之政府機關、政府機
構、行政法人、社區或其他符合公益目的之機構或團體提供捌拾
小時之義務勞務，緩刑期間付保護管束。
甲○○因過失致人於死，處有期徒刑貳月，如易科罰金，以新臺
幣壹仟元折算壹日。緩刑貳年，並應向指定之政府機關、政府機
構、行政法人、社區或其他符合公益目的之機構或團體提供肆拾
小時之義務勞務，緩刑期間付保護管束。
    事  實
一、乙○○於民國98年7 月20日凌晨3 時25分許，騎乘車牌號碼
    615-DZL 號普通重型機車，搭載陳吟芳，沿屏東縣屏東市○
    ○路由東往西方向行駛。行至屏東縣屏東市○○路與中正路
    口時，原應注意行經閃光紅燈岔路口時，應減速接近，先停
    止於交岔路口前，讓幹道車優先通行後認為安全時，方得續
    行，復無不能注意之情事，竟疏於注意，即貿然前行，適同
    一時、地，甲○○駕駛車牌號碼5492-XC 號自用小貨車，沿
    屏東縣屏東市○○路由北向南方向行經上開路口時，原應注
    意行經閃光黃燈岔路口時，車輛應減速注意，注意安全，小
    心通過，並注意車前狀況，復無不能注意之情事，竟疏於注
    意，而貿然前行，致其駕駛之自用小客車不慎與乙○○騎乘
    之普通重型機車發生碰撞，致乙○○人車倒地而受有臉部擦
    傷併顏面骨骨折、右側氣胸，右鎖骨骨折、左側骨盆骨折、
    腹部鈍傷疑內出血、左大腿，左踝，左腰多處擦傷等傷害（
    過失傷害部份，未據告訴），陳吟芳則因傷重送至財團法人
    屏東基督教醫院，於到院前即無生命徵象。
二、案經臺灣屏東地方法院檢察署檢察官據報相驗後自動檢舉偵
    查起訴。
    理  由
一、本案被告乙○○、甲○○所犯過失致人於死案件，並非法定
    刑為死刑、無期徒刑或最輕本刑3 年以上有期徒刑之罪，亦
    非高等法院管轄第一審之案件，而被告於本院準備程序中就
    被訴事實為有罪之陳述，本院合議庭乃裁定由受命法官獨任
    進行簡式審判程序。又簡式審判程序之證據調查，依刑事訴
    訟法第273 條之2 規定，不受同法第159 條第1 項審判外陳
    述排除之限制，再被告對於卷內之各項證據，亦不爭執證據
    能力，故卷內所列之各項證據，自得作為證據，先予敘明。
二、上開犯罪事實，業據被告2 人於警、偵訊及本院審理中均坦
    承不諱，且有屏東縣政府警察局交通隊相驗案件初步調查報
    告暨報驗書、員警張宗景製作之調查報告、交通事故現場圖
    、道路交通事故調查報告表(一)、(二)、談話紀錄表各1 份、現
    場及採證照片32張、財團法人屏東基督教醫院診斷證明書1
    紙等在卷可稽。而被害人陳吟方於98年7 月29日死亡，亦有
    臺灣屏東地方法院檢察署相驗屍體證明書及該署98年檢相字
    第465 號檢驗報告書各1 份附卷可憑。按車輛行駛時，駕駛
    人應注意車前狀況，隨時採取必要之安全措施及汽車行駛至
    交岔路口，支線道車應讓幹線道車先行，並遵守交通號誌之
    指示行車，道路交通安全規則第90條、第94條第3 項各定有
    明文；又按汽車行駛至交叉路口，應遵守燈光號誌，支線道
    車應暫停讓幹線道先行，道路交通安全規則第102 條第1 項
    第1 款、第2 款分別定有明文。又按閃光黃燈表示【警告】
    ，車輛應減速接近，注意安全，小心通過。閃光紅燈表示「
    停車再開」，車輛應減速接近，先停止於交岔路口前，讓幹
    道車優先通行後認為安全時，方得續行。道路交通標誌標線
    號誌設置規則第211 條第1 項第1 款、第2 款亦定有明文。
    本件被告2 人均應注意上開規定，依當時晴天、夜間有照明
    、路面乾燥、無缺陷、無障礙物、視距良好等情況，有道路
    交通事故調查報告表(一)可稽，又無不能注意之情事，竟疏未
    注意，被告乙○○未讓幹線車先行、被告甲○○未減速並注
    意車前狀況，致肇致本件車禍，自均應負過失責任，而被告
    2 人之過失行為與被害人陳吟芳之死亡間，有相當因果關係
    ，被告2 人之過失應均可認定。此外，本件道路交通事故前
    經檢察官送請臺灣省高屏澎區車輛行車事故鑑定委員會，結
    果認「一、乙○○駕駛重機車行經閃光紅燈岔路口，支線未
    讓幹線道車先行為肇事主因。二、甲○○駕駛小貨車行經閃
    光黃燈岔路口，未減速注意車前狀況為肇事次因。」，有該
    委員會鑑定意見書附卷可稽（見98年度相字第465 號卷第66
    至67頁），與本院認定之事實相符，益足證被告2 人均確有
    過失，綜上，被告2 人之自白均核與事實相符，應堪信採。
    本件事證明確，被告犯行堪以認定，應依法論科。
三、核被告2 人所為，均係犯刑法第276 條第1 項之過失致人於
    死罪。被告甲○○肇事後，於警員到場處理時，在場陳述肇
    事經過並承認為肇事者，有屏東縣政府警察局道路交通事故
    肇事人自首情形紀錄表附卷可佐（相卷第17頁），核與自首
    要件相符，參酌其所犯情節，本院爰依刑法第62條前段規定
    減輕其刑。爰審酌被告2 人均疏於注意行車安全，過失肇事
    致使被害人死亡，其所造成之損害甚鉅，且被告乙○○為本
    件事故之肇事主因、被告甲○○為本件事故之肇事次因，犯
    後坦承犯行，且事後已與被害人家屬達成和解，此有和解書
    1 紙、屏東縣里港鄉調解委員會調解書1 份等在卷可佐，足
    認2 人犯後態度均屬良好，暨其無前科之素行、生活狀況等
    一切情狀，各量處如主文所示之刑，併均諭知易科罰金之折
    算標準，以示懲儆。又查被告2 人均未曾因故意犯罪受有期
    徒刑以上刑之宣告，此有臺灣屏東地方法院檢察署刑案資料
    查註紀錄表及臺灣高等法院被告前案紀錄表各1 份附卷可佐
    ，其等因一時不慎致生此案，於經此偵審程序之後，自當知
    所警惕而無虞再犯，本院綜核各情認被告2 人上開刑之宣告
    ，已足策其自新，所宣告之刑，以暫不執行為適當，且公訴
    人亦表示同意給予被告緩刑，爰均依法諭知緩刑2 年，以啟
    自新。又斟酌被告2 人之犯罪情節，為深化其對社會之關懷
    、體悟國家法制之重要性，並檢視日後悔悟向上之態度，另
    依刑法第74條第2 項第5 款規定，命被告乙○○、甲○○應
    分別向執行檢察官指定之政府機關、政府機構、行政法人、
    社區或其他符合公益目的之機構或團體提供80小時及40小時
    之義務勞務，且依刑法第93條第1 項第2 款規定，諭知於緩
    刑期內付保護管束，以觀後效。
據上論斷，應依刑事訴訟法第273 條之1 第1 項、第299 條第1
項前段，刑法第276 條第1 項、第62條前段、第41條第1 項前段
、第74條第1 項第1 款、第2 項第5 款、第93條第1 項第2 款，
刑法施行法第1 條之1 第1 項、第2 項前段，判決如主文。
本案經檢察官曾士哲到庭執行職務
中    華    民    國    99    年    1     月    19    日
                    交通法庭    法  官  李謀榮
以上正本證明與原本無異。
如不服本判決應於收受判決後10日內向本院提出上訴書狀，並
應敘述具體理由；其未敘述上訴理由者，應於上訴期間屆滿後
20日內向本院補提理由書（均須按他造當事人之人數附繕本）
「切勿逕送上級法院」。
中    華    民    國    99    年    1     月    20    日
                                書記官  蔡進吉
附錄本案論罪科刑法條：
中華民國刑法第276條
因過失致人於死者，處2 年以下有期徒刑、拘役或2 千元以下罰
金。
從事業務之人，因業務上之過失犯前項之罪者，處5 年以下有期
徒刑或拘役，得併科3 千元以下罰金。

司法院資訊處製作；財團法人民間司法改革基金會備份。
